Inventaris van het archief van de Maatschappij tot Exploitatie van de Suikerondernemingen Kremboong en Toelangan, 1847-1962
Nationaal Archief, Den Haag
- Cultuurmaatschappijen Kremboong en Toelangan, 1903-1962, B.
  - Nederland, B.1
    - Leiding, B.1.2
      - Commissarissen, B.1.2.2
        - Ter kennisneming doorgestuurde rapporten aan commissarissen over de bedrijfsvoering in Indonesië na de soevereiniteitsoverdracht. Doorslagen met geleidebrieven., 1949-1958; 74; 1 omslag
        - Stukken betreffende de oplegging van dividendbelastingen aan commissarissen en verzoeken om restitutie., 1949-1959; 75; 1 omslag
        - Vergaderstukken van de Raad van Commissarissen., 1955-1958; 76; 1 omslag
      - Directie, B.1.2.3
        - Ingekomen circulaires van Tiedeman & Van Kerchem met bedrijfsmededelingen., 1953-1959; 77; 1 omslag
        - Stukken betreffende de viering van het afscheid van J.B. Hubrecht als directeur van de onderneming Kremboong wegens vertrek aar Nederland., 1957 mei; 78; 1 omslag
  - Externe betrekkingen, B.2
    - Kaart van suikerfabrieken en spoorwegen op Java en Madoera, uitgegeven door het Algemeen Syndicaat van Suikerfabrikanten in Nederlands-Indië., 1925 juni; 79; 1 stuk
    - Akte van volmacht aan de directie aan de administrateur Gerrit van Schermbeek om de maatschappij te vertegenwoordigen bij de Nederlandsch Indische Vereeniging voor den Afzet van Suiker (NIVAS) in oprichting, 24 december 1932. Afschrift., 80; 1 stuk
    - Correspondentie met ondernemingskoepels op het gebied van suiker., 1947-1958; 81-83; 3 omslagen
      - Nederlandsch-Indische Vereniging voor de Afzet van Suiker (NIVAS), 1947-1951, 81
      - Bond van Eigenaren van in Indonesië gelegen Suikerondernemingen (BEVISO), 1950-1958, 82; 1 omslag
      - Algemeen Syndicaat van Suikerfabrikanten in Nederlands-Indië over de reconstructie van Kremboong en Toelangan, 1947, 83
  - Bedrijfscorrespondentie, B.3
    - Kopieboeken van uitgaande brieven van de directeur van de maatschappij in Nederland., 1903-1947; 84-109, ---; 7 banden en 20 pakken
      De bladzijden zijn per band genummerd. In elke band is een alfabetisch register opgenomen. Vanaf nr. 91 waren de brieven in metalen ordners geborgen, die wegens roest verwijderd zijn.
      - 1903 december - 1905 februari 25, 84
      - 1905 februari 25 - december, 85
      - 1906 januari - december 3, 86
      - 1906 december 2 - 1908 september 22, 87
      - 1908 september 22 - 1910 april 12, 88
      - 1910 april 12 - 1911 augustus 1, 89
      - 1911 augustus 2 - 1913 mei 14, 90
      - 1913 mei 20 - 1914 september, 91
      - 1914 september 30 - 1916 juni 9, 92
      - 1916 juni 16 - 1917-mei 23, 93
      - 1917 mei 23 - 1918 augustus 20, 94
      - 1918 augustus 24 - 1919 oktober 22, 95
      - 1919 oktober 22 - 1921 januari 15, 96
      - 1921 januari 19 - 1922 maart 24, 97
      - 1922 maart 24 - 1923 april 17, 98
      - 1923 april 24 - 1924 september 25, 99
      - 1924 september 27 - 1926 april 20., 100
      - 1926 april 22 - 1928 juni 6, 101
      - 1928 juni 6 - 1929 november, 102
      - 1929 december - 1931 januari 14, ---
        Ontbreekt
      - 1931 januari 15 - 1934 februari, 103
      - 1934 maart - 1937 juli, 104
      - 1937 augustus - 1939 februari 20, 105
      - 1939 februari 21 - 1940 juli, 106
      - 1940 augustus - 1943 december., 107
      - 1944 juni - 1947 januari, 108
      - 1947 februari - 1949, 109
        Van de nummers 107-108 (1940-1947) is 90% vernietigd, zijnde zijn eenvoudige verzoeken tot betaling en dito mededelingen aan Nederlandse overheidsinstellingen betreffende fiscale aangelegenheden en personeel.
    - Correspondentie van J.B. Hubrecht over directieaangelegenheden vanuit Nederland., 1933-1960; 110-112; 3 omslagen
      - Als commissaris en directielid, 1933-1941, 110
      - Als directeur, 1945-1953, 111
      - Als directeur, 1953-1962, 112
    - Correspondentie van Helen Redlod Adam, directeur van de Maatschappij in Batavia tijdens en na de zetelverplaatsing., 1940-1942; 113; 1 pak
    - Ingekomen brieven van de administrateur G. Sicco Smit uit Soerabaja, 1946-1947; 114; 1 omslag
      De brieven zijn deels van een nummer voorzien
    - Briefwisseling van J.B. Hubrecht aan zijn mededirecteur Willy Eschauzier., 1948-1957; 115-116; 2 omslagen
      - 1948-1951, 115
      - 1955-1957, 116
    - Briefwisseling van Willy Eschauzier met zijn mededirecteur J.B. Hubrecht., 1957; 117; 1 omslag
  - Financiële middelen en externe financieringen, B.4
    - Onderhandse schuldbekentenis van leden van het bestuur van de Broekpolder onder Rijswijk en Vrijenban aan de Maatschappij voor gelden ten behoeve van de invoering van elektrische bemaling, met notariële bekrachtiging van de bevoegdheden van het polderbestuur., 1903 september; 118; 2 stukken
    - Bewijzen van aandeel, met notariële verklaringen van overdracht., 1906-1957; 119; 1 omslag
    - Stukken betreffende een lening van de maatschappij aan de provincie Noord-Holland, en de overdracht van de daarbij behorende schuldbekentenissen aan Nederlandse banken., 1925-1935; 120; 1 omslag
    - Onderhandse beschikkingen van preferente aandeelhouders betreffende tantièmes van directieleden, met nadere correspondentie over verhandeling daarvan., 1929-1934; 121; 1 omslag
    - Staten van verdeling van de aandelen met kladaantekeningen, 1931-1944; 122; 1 omslag
    - Informele correspondentie van de directie over het aandelenbestand van nakomelingen van de familie Rose en aan aandeelhouders te verrichten uitkeringen., 1932-1959; 123; 1 omslag
    - Stukken betreffende de fiscale waardering van het aandelenbestand van de Maatschappij., 1934-1936; 124; 1 omslag
    - Stukken betreffende een vordering van de Nederlandsche Handel Maatschappij tegen de Maatschappij na het afketsen van de verkoop van de onderneming Koning Willem II aan de Maatschappij., 1935-1936; 125; 1 omslag
    - Stukken betreffende de aankoop van een productie-aandeel van de Landbouw Maatschappij Bangak in liquidatie., 1936 januari; 126; 1 omslag
    - Akte van overdacht van aandelen van de N.V. Landbouw Maatschappij Bangak in liquidatie, rechtstreeks en via de Klattensche Cultuur Maatschappij aan de Maatschappij voor Frederik Louis August Bode, notaris te Semarang, 26 februari 1936. Afschrift., 127; 1 stuk
    - Akte van overdracht van een vordering van de Maatschappij aan de gemeente Rotterdam aan de Nederlandsche Handelmaatschappij., 1938 oktober 20; 128; 1 stuk
    - Rapport van het accountantskantoor H.J. Vooren over de mogelijke gevolgen van fiscale bepalingen van de Indonesische regering voor Kremboong en Toelangan met ingekomen circulaires over de totstandkoming van deze regelingen., 1948-1949; 129; 1 omslag
    - Hypotheek van de Maatschappij op dertien percelen in de dessa’s rond Kremboong en Toelangan te Porong voor een krediet van vier miljoen gulden van de Javasche Bank gesloten voor Edward Victor Leliveld, hoofd van het Kadasterkantoor te Soerabaja,22 april 1949. Afschrift met standaardvoorwaarden., 130; 2 stukken
    - Effectenregister., 1952-1959; 358; 1 deel
    - Stukken betreffende de fiscale waardering van het aandelenbestand van de Maatschappij., 1953; 131; 1 omslag
    - Schuldbekentenis van de maatschappij aan Jacina Schurink voor Petrus Hendrikus van der Steen, notaris te ’s-Gravenhage, 28 december 1954. Afschrift., 132; 1 stuk
    - Correspondentie met de Raad voor het Rechtsherstel over een vordering van duplicaten van uitgegeven effecten in oorlogstijd., 1955 mei; 133; 3 stukken
    - Schuldbekentenis van de Maatschappij voor Jacomina Schurink, weduwe van Robertus Jeronimus Pfaff voor Petrus Hendrikus van der Steen, notaris te ‘s-Gravenhage, 28 december 1954. Eerste grosse., 1955 januari 18; 134; 1 stuk
    - Stukken betreffende problemen met overboekingen van gelden aan aandeelhouders en particuliere kredietverstrekkers in Indonesië., 1955-1959; 135; 1 omslag
    - Staat van overgedragen aandelen aan familieleden met memoranda betreffende et aandelenbezit., 1956-1959; 136; 3 stukken
  - Financiële administratie, B.5
    - Balansregistratie, B.5.1
      - Balansboeken over de jaren1904-1960., 1905-1961; 137-142; 6 delen
        Tot 1952 zij hieraan proefbalansen toegevoegd, die verwijzen naar de pagina’s van de grootboeken.
        - Over 1904-1912, 137
        - Over 1912-1920, 138
        - Over 1921-1927, 139
        - Over 1928-1936, 140
        - Over 1937-1952, 141
        - Over 1953-1960, 142
      - Vertrouwelijke financiële jaarverslagen over 1928-1940., 1929-1948; 413; 1 pak
      - Meerjarenstaten van balansposten en van de waarde van de ondernemingen Kremboong en Toelangan en de beurswaarde van daarop berustende aandelen over de periode 1918-1939., 1928-1938; 143; 1 omslag
      - Doorslagen van verspreide balansopgaven over 1940-1956., 1941-1957; 144; 1 omslag
      - Ingekomen meerjarenbalansen en jaarstukken over het beheer der ondernemingen door Tiedeman en Van Kerchem over 1948-1954, met correspondentie., 1949-1956; 145; 1 pak
      - Proefbalansen over de jaren 1952-1958, met correspondentie., 146; 1 omslag
    - Balans ondersteunende boekhouding, B.5.2
      - Journalen opgemaakt in Nederland, 1904-1958; 359-377; 19 delen
        - 1904-1907, 359
        - 1908 - 1911 november 12, 360
        - 1911 november 14 - 1915 april, 361
        - 1915 mei -1918 april 3, 362
        - 1918 april 13 - 1920 december 31, 363
        - 1920 december 31 - 1924 maart 26, 364
        - 1924 maart 27 -1927 augustus 4, 365
        - 1927 augustus 27 - 1930 mei, 366
        - 1930 juni - 1932 augustus, 367
        - 132 september - 1934 oktober 10, 368
        - 1934 oktober 18 - 1936 oktober 10, 369
        - 1936 oktober 14 - 1938 juni 30, 370
        - 1938 juni 30 - 1939, 371
        - 1940-1942, 372
        - 1946-1947, 373
        - 1948-1949 december 31, 374
        - 1949 december 31 - 1951, 375
        - 1952-1955, 376
        - 1956-1958, 377
      - Journalen, opgemaakt in Nederlands-Indië., 1941-1947; 378-380; 3 delen
        - 1941- 1943 augustus 14, 378
        - 1943 augustus 14 - 1946 april 9, 379
        - 1946 april 9 - 1947 december, 380
      - Journalen, opgemaakt in Indonesië., 1952-1958; 381-383; 3 delen
        - 1952 - 1955 april, 381
        - 1955 mei - 1957 januari, 382
        - 1958-1959, 383
      - Grootboeken, opgemaakt in Nederland., 1904-1955; 384-403; 20 delen
        - 1904-1908, 384
        - 1909-1912, 385
        - 1913-1916, 386
        - 1917-1919, 387
        - 1920-1922, 388
        - 1923-1925, 389
        - 1926-1928, 390
        - 1929-1930, 391
        - 1931-1932, 392
        - 1933-1934, 393
        - 1935-1936, 394
        - 1937-1938, 395
        - 1939-1940, 396
        - 1941-1944, folio 1-93, 397
        - 1941-1944, folio 94-160, 398
        - 1945, 399
        - 1946, 400
        - 1947-1948, 401
        - 1949-1951, 402
        - 1952-1955, 403
      - Grootboeken, opgemaakt in Nederlands-Indië., 1941-1947; 404-406; 3 delen
        - 1941-1945, 404
        - 1946, 405
        - 1947, 406
      - Grootboeken, opgemaakt in Indonesië., 1951-1957; 407-410; 4 delen
        - 1951, 407
        - 1952-1953, 408
        - 1954-1956, 409
        - 1957, 410
      - Memorialen, opgemaakt in Nederland., 1954-1960; 411-412; 2 delen
        - 1954-1958, 411
        - 1959-1960, 412
    - Aandelenregistratie, B.5.3
      - Register van overgeschreven aandelen van de Maatschappij, afgesloten door E. Hoogland, notaris te ’s-Gravenhage., 1906-1958; 147; 1 deel
    - Nadere verantwoording, B.5.4
      - Concepten en kopieën van aangifteformulieren van belastingen, met correspondentie., 1919-1941; 148; 1 pak
      - Staat van buitengewone uitgaven van de onderneming Toelangan over de boekjaren 1929-1939., 149; 1 stuk
      - Meerjarenstaten van uitgekeerde salarissen tantièmes en pensioenen in de jaren 1904-1934 met opgaven van uit te keren pensioenen aan inlanders., 1934-1935; 150; 1 omslag
      - Kladaantekeningen van kantooruitgaven van de directie voor de boekjaren 1946-1947., 151; 1 omslag
      - Accountantsrapporten over de jaren 1940-1959, 1941-1960; 152; 1 omslag
      - Maandelijkse kasstaten van de Suikerfabriek Kremboong., 1955-1958; 414-415; 2 omslagen
        - 1955, 414
        - 1958 januari - maart, 415
      - Accountantsrapporten uit Soerabaja, gericht aan Tiedeman en van Kerchem, 1955-1956; 153; 1 omslag
  - Personele voorzieningen, B.6
    - Personeelsstaten van de Europese personeelsleden van de ondernemingen Kremboong en Toelangan., ca. 1957; 154; 2 stukken
  - Materiële voorzieningen, B.7
    - Verzekeringspolissen voor kantoorgebouwen van de Maatschappij in Den Haag met bijlagen., 1930-1955; 155; 1 omslag
    - Verzekeringspolissen van de Amsterdam Londen Verzekeringsmaatschappij voor de ondernemingen Kremboong, Toelangan en Sindanwangi, tegen verlies van geld en waardepapieren en fraude., 1929-1948; 156; 1 omslag
    - Akte van overdracht van het pand Prinsessegracht 19 te ’s-Gravenhage door Ton Frank Hubrecht aan de Maatschappij voor Bastiaan Grootenboer, notaris aldaar, 23 december 1937. Authentiek afschrift, met retroactum uit 1917., 1939; 157; 2 stukken
    - Stukken betreffende het beheer van het kantoorpand Van Stolkweg 19., 1943-1959; 158; 1 pak
    - Overeenkomst inzake de verhuur van twee kamers in het kantoor Herengracht 17 aan de Nederlandsche Handelmaatschappij., 1944 januari 7; 159; 1 stuk
    - Correspondentie met het Ministerie van Volkshuisvesting en Bouwnijverheid over verplichtingen met betrekking tot de eigendom van woonruimten., 1957-1958; 160; 1 omslag
    - Ingekomen voorlichtingsbrochure van het Department of scientific and industrial research in Londen over elektronische bedrijfsautomatisering, met verdruk van de Financial Times over innovaties in de Bartrev fabriek van de Vere Engineering Company in Marks Tey., 1956; 161; 1 deel en 1 stuk
    - Stukken betreffende grondbelastingen en andere overheidsvorderingen op de kantoorpanden., 1941-1952; 162; 1 omslag
    - Stukken betreffende de betrekking van een pand aan de Bezuidenhoutseweg in Den Haag., 1951-1957; 163; 1 omslag
    - Stukken betreffende het beheer van de panden Herengracht 19 en Zwarteweg 3., 1951-1958; 164; 1 omslag
  - Exploitatie van Kremboong en Toelangan, B.8
    - 1904-1941, B.8.1
      - Organisatie van de leiding, B.8.1.1
        - Akte van aanstelling van Leon Cohen als administrateur van de fabriek Toelangan ten overstaan van Melchior Treub, notaris te ’s-Gravenhage op 21 november 1916. Grosse., 1916 november 25; 165; 1 stuk
        - Akte van volmacht van Wolter de Waard, directeur van de Maatschappij aan zijn procuratiehouder Louisa Henrietta Adriana Verweij i Nederland ten overstaan van Melchior Treub, notaris te ’s-Gravenhage., 1919 november 4; 166; 1 stuk
        - Akten van aanstelling van Herman Adam als administrateur van de suikeronderneming Kremboong, ten overstaan van r Bastiaan Grootenboer, notaris te ’s-Gravenhage in 1920 en 1929. Afschriften., 1920-1929; 167; 2 stukken
        - Akte van volmacht aan de firma Coster en Voorhout en Co in Soerabaja voor et verhandelen ven van producten van de suikerondernemingen Kremboong en Toelangan ten overstaan van Melchior Treub, notaris te ’s-Gravenhage 28 april 1920. Afschrift., 168; 1 stuk
        - Stukken betreffende afschrijvingen op uitgaven voor machinerieën en uitbreidingswerkzaamheden voor de jaarlijkse exploitatierekening., 1922-1926; 169; 1 omslag
        - Akte van volmacht voor Gerrit van Schermbeek als administrateur van de suikeronderneming Kremboong door directeuren van de Maatschappij ten overstaan van Bastiaan Grootenboer, notaris te ’s-Gravenhage 24 december 1932. Afschrift., 171; 2 stukken
        - Akten houdende machtiging van Herman (Helen Redlod) Adam, administrateur, tot handelingen verbonden aan de zetelverplaatsing van de Maatschappij Kremboong en Toelangan naar Soerabaja en de benoeming van Arnold Verwey tot waarnemend directeur in Nederland, ten overstaan van Bastiaan Grootenboer, notaris te ’s-Gravenhage, met registratiegegevens., 1940 maart-april; 172; 1 omslag
      - Begroting, verantwoording en voorzieningen, B.8.1.2
        - Periodieke eindrekeningen van de Suikerfabriek Toelangan met kasverantwoordingen over december van verslagjaren over 1909, 1910, 1911, 1919, 1925, 1930 en 1935., 1910-1936; 416; 1 pak
        - Periodieke eindrekeningen van de Suikerfabriek Kremboong over de oogstjaren 1910, 1915, 1920 en 1925., 1911-1926; 417; 1 omslag
        - Begrotingen van uitgaven van de Suikerfabriek Kremboong over de oogstjaren 1910, 1915, 1920, 1925, 1930 en 1935., 1911-1936; 418; 1 omslag
        - Begrotingen van uitgaven van de Suikerfabriek Kremboong over de oogstjaren 1914, 1919, 1925, 1930 en 1935., 1915-1936; 419; 1 omslag
        - Begrotingen van de productie van de ondernemingen voor de oogstjaren 1930-1931., 170; 1 stuk
        - Verzekeringspolis van de Bataviasche Zee & Brand Assurantiemaatschappij in Soerabaja voor de ondernemingen Kremboong, Toelangan en Sindanwangi, tegen verlies van geld en waardepapieren inclusief fraude met bijlage., 1940; 173; 2 stukken
      - Werkzaamheden, B.8.1.3
        - Brieven van J.H.F. Kohlbrugge, ingenieur in Sidhoardjo aan Rose over de aan hem opgedragen uitbreiding van de inlandse ziekeninrichting aldaar., 1905-1906; 177; 2 stukken
        - Akte houdende een grenscontract tussen vertegenwoordigers van de Maatschappij, de Maatschappij tot exploitatie van de Suikeronderneming Koning Willem II en de Cultuur Maatschappij Sedatie voor Benjamin ter Kuile, notaris te Soerabaja,7 juni 1911. Afschrift., 178; 1 stuk
        - Akte van overeenkomst tussen de Resident van Soerabaja en de administratie van Kremboong over nader te omschrijven verbeteringen van tertiaire wegen en de aanvoer van water voor de onderneming door het Gouvernement ten koste van daartoe in te stellen bijdragen van de onderneming aan ’s Lands kas ten overstaan van Benjamin ter Kuile, notaris te Soerabaja, 8 september 1911. Afschrift., 179; 1 stuk
        - Onderhandse akte van borgtocht door administrateurs van de Maatschappij voor de overdracht van provenuen uit de suikeroogst aan de firma J.A. harten & Co in Soerabaja., 1911 juli 4; 180; 1 stuk
        - Verslag van W. de Waard directeur van de Maatschappij, over zijn besprekingen tijdens een bezoek aan de ondernemingen Kremboong en Toelangan op 22 januari - 19 februari 1920. Gedrukt., 1920 juni 21; 181; 1 katern
        - Aantekeningen bij een exploitatierapport van/door de administrateur. Fragment., ca. 1931; 182; 1 stuk
        - Ingekomen doorslag van een verslag van een spoedbespreking van de Nederlandsch-Indische Vereeniging voor den Afzet van Suiker over een nieuwe suikerrietaanplantordonnantie van het Nederlandse gouvernement in Nederlands-Indië op 3 februari 1934, 183; 1 stuk
        - Ingekomen afschriften van werkrapporten van de administrateur over het optreden van de firma Anemaet en Co. als eigenaar van de onderneming Winongan tegen aanplantingen van de Maatschappij op de nieuw aangeworven onderneming Pengkol, met bijlagen., 1935 september; 184; 1 omslag
        - Berekeningsstaar van de kostprijs van de suiker voor het oogstjaar 1937., 185; 1 stuk
      - Documentatie, B.8.1.4
        - Ingekomen jaarverslag van de N.V. Cultuur-Maatschappij Watoelis-Popoh over 1930., 1931; 186; 1 deeltje
      - Kaarten en tekeningen, B.8.1.5
        - Gevouwen topografische kaart met aanduiding van de irrigatie, aftap en waterwerkzaamheden van de Porrongrivier en de daaromheen liggende plantages door P. van Musschenbroek, ca. 1904; 429; 1 stuk
        - Bladen van overzichtskaarten van Java en Madoera door de Topografische Dienst van Java., 1924-1929; 430; 6 kaarten
        - Tekeningen gemaakt voor de bouw van een spoorbrug over de Porongrivier nabij de onderneming Kremboong en de desa Tadjangrono., ca. 1910; 187-188; 3 stukken
          - Handgetekende kaart van een geprojecteerde verbinding tussen de ondernemingen Kremboong en Sedatie, ca. 1910, 187; 1 stuk
            Vergrote fotokopie toegevoegd
          - Blauwdruk en calque van de brug, 188; 2 stukken
            De calque kan niet dan na restauratie aan het publiek beschikbaar worden gesteld.
        - Kaart van de suikerfabriek Sedatie. Calque., Z.j.; 189; 1 stuk
        - Aquarel met afbeelding van de Porongrivier in de omgeving van de ondernemingen Kremboong en Toelangan., Z.j.; 190; 1 stuk
          Dit stuk kan niet dan na restauratie beschikbaar worden gesteld aan het publiek
        - Getekende afbeelding van de Kremboong-fabriek., Z.j.; 191; 1 stuk
      - Foto’s, B.8.1.6
        - Foto van een elektrische rietlosinrichting met opgetrokken bundel riet., ca. 1910; 431; 1 stuk
        - Groepsfoto van gedecoreerd inlands personeel in een der ondernemingen., 1927; 192; 1 stuk
        - Foto’s Van een algemeen personeelsfeest bij gelegenheid van een jubileum., ca. 1934; 193; 3 stukken
        - Fotoalbum van de opening van de Mariabrug over een rivier in de Zuid Sidjoardodelta tussen de ondernemingen Kremboong en Toelangan op 23 mei 1936., 194; 1 band
        - Foto’s van het woonhuis van de familie Mees op Kremboong en van andere woonhuizen op de ondernemingen., 1936; 195; 1 omslag
        - Reproductie van een foto van de oude serie van de Bibitloods (Loods met zaailingen) op Kremboong., Z.j.; 196; 1 stuk
    - 1941-1957, B.8.2
      - Algemeen, B.8.2.1
        - Correspondentie van de directie met de directie van Tiedeman en Van Kerchem., 1947-1958; 197; 1 omslag
        - Inkomen brieven van de gedelegeerden van de Directie bij Tiedeman en van Kerchem aan de directie in Nederland over de bedrijfsvoering., 1947-1957; 198; 1 omslag
      - Leiding, B.8.2.2
        - Akte van volmacht van Marie Eise Molewater aan Jan Bastiaan Hubrecht als directeur van de Maatschappij Kremboong en Toelangan in Soerabaja na de schorsing van directeur Adam, voor Jetze Gerben Bouma, plaatsvervangend notaris te ‘s-Gravenhage met registratiegegevens., 1946 maart; 199; 1 stuk
        - Akten met diverse volmachten en lastgevingen aan de Handelsvennootschap Tiedeman & Van Kerchem in Jakarta/ Batavia als gedelegeerde van de Maatschappij in Nederlands-Indië/ Indonesië voor Bastiaan Grootenboer, notaris te ’s-Gravenhage, of zijn plaatsvervangers, met modellen van andere akten, statuten en proces-verbaal van overgave met andere aantekeningen. Afschriften., 1948-1955; 200; 1 omslag
        - Dossier betreffende de aanstelling van F.H. Panhuysen tot administrateur van de onderneming Kremboong, met instructies., 1951 maart; 201; 4 stukken
        - Akte van volmacht aan de Handelsvennootschap Tiedeman & Van Kerchem in Jakarta/ Batavia als gedelegeerde van de Maatschappij in Indonesië, met betrekking tot de Cultuurmaatschappij Sindanwanggi verleden voor Bastiaan Grootenboer, notaris te ’s-Gravenhage, 28 augustus 1952. Afschrift., 202; 1 stuk
        - Akte van volmacht aan Daniel François Marie Hubrecht als directeur van de Maatschappij in Indonesië, voor Jetze Gerben Bouma, notaris te ’s-Gravenhage, 7 maart 1956. Afschrift., 203; 1 stuk
      - Personeel, B.8.2.3
        - Dossiers betreffende personeelsleden, uitkeringsgerechtigden en hun nabestaanden. 1933-1960, 9 pakken; 204-212
          - A.J. Aalders-Stap, Weduwe F.W.J. Aarts, H.R. Adam en erven H. Adam, N.L. Adam, Mevr. H. Adam-Swens, Mevr. H.C.W. Appel-Rausch, L.H.Th. Bianchi, Mevr. L. de Braconier-Mayer, J.Ch.W.A. Brauns, C.C.M. Bouwhof-Philipsen, F. van Bienema en A.C. van Bienema-Drop., 204
          - J.F. Calkoen, J.H. van Capellen, familie De Ceuninck van Capelle, L. Cohen, Mevr. I. Deug-van Gelderen, G.A. van Driel, G.A.F. Duyshart., 205
          - H.L. van Eeghen, W. Esam, W. van der Geugten, H.A. de Groot, G.A. van Hattem, F.F.J. Hayes en mevr. Hayes-Scheffer, 206
          - J.M.G. van Heel-Lont, O. Herreberg en C. Herrebergh-Zeeman, J.E. Heuberger, A. Hoets, F. Hommes, W.A. Hompes., 207